sl-SI: Stopnja (čin) pasu v borilnih veščinah: Črni; Modri; Modro/vijolični; Rjavi; Koralni; Zeleni; Zeleno/modri; Večbarvni; Oranžni; Oranžno/zeleni; Vijolični; Rdeči; Rdeče/črni; Rdeče/beli; S črto; Beli; Belo/rumeni; Rumeni; Rumeno/oranžni; Drugo
fi: Taistelulajien vyön arvo: Musta; Sininen; Sininen/violetti; Ruskea; Koralli; Vihreä; Vihreä/sininen; Monivärinen; Oranssi; Oranssi/vihreä; Violetti; Punainen; Punainen/musta; Punainen/valkoinen; Raita; Valkoinen; Valkoinen/keltainen; Keltainen; Keltainen/oranssi; Muu
bg-BG: Ранг на колана по бойни изкуства: Черен; Син; Син/Лилав; Кафяв; Коралов; Зелен; Зелен/Син; Многоцветен; Оранжев; Оранжев/Зелен; Лилав; Червен; Червен/Черен; Червен/Бял; С райе; Бял; Бял/Жълт; Жълт; Жълт/Оранжев; Друг
tr: Dövüş sanatları kemer rütbesi: Siyah; Mavi; Mavi/Mor; Kahverengi; Mercan; Yeşil; Yeşil/Mavi; Çok renkli; Turuncu; Turuncu/Yeşil; Mor; Kırmızı; Kırmızı/Siyah; Kırmızı/Beyaz; Çizgili; Beyaz; Beyaz/Sarı; Sarı; Sarı/Turuncu; Diğer
pl: Stopień pasa sztuk walki: Czarny; Niebieski; Niebieski/fioletowy; Brązowy; Koralowy; Zielony; Zielony/niebieski; Wielokolorowy; Pomarańczowy; Pomarańczowy/zielony; Fioletowy; Czerwony; Czerwony/czarny; Czerwony/biały; Belka; Biały; Biały/żółty; Żółty; Żółty/pomarańczowy; Inne
nb: Rangering av kampsportbeltet: Svart; Blå; Blå/lilla; Brun; Korall; Grønn; Grønn/blå; Flerfarget; Oransje; Oransje/grønn; Lilla; Rød; Rød/svart; Rød/hvit; Stripe; Hvit; Hvit/gul; Gul; Gul/oransje; Annet
ko: 무술 벨트 등급: 검정색; 파란색; 파란색/보라색; 갈색; 코랄; 녹색; 녹색/파란색; 멀티 컬러; 주황색; 주황색/녹색; 보라색; 빨간색; 빨간색/검정색; 빨간색/흰색; 스트라이프; 흰색; 흰색/노란색; 노란색; 노란색/주황색; 기타
ru: Ранг пояса в боевых искусствах: Черный; Синий; Сине-пурпурный; Коричневый; Коралловый; Зеленый; Зелено-синий; Многоцветный; Оранжевый; Оранжево-зеленый; Пурпурный; Красный; Красно-черный; Красно-белый; С полоской; Белый; Бело-желтый; Желтый; Желто-оранжевый; Другое
zh-CN: 武术腰带段位: 黑色; 蓝色; 蓝色/紫色; 棕色; 珊瑚色; 绿色; 绿色/蓝色; 多色; 橙色; 橙色/绿色; 紫色; 红色; 红色/黑色; 红色/白色; 条纹; 白色; 白色/黄色; 黄色; 黄色/橙色; 其他
es: Rango de cinturón de artes marciales: Negro; Azul; Azul/morado; Marrón; Coral; Verde; Verde/azul; Multicolor; Naranja; Naranja/verde; Morado; Rojo; Rojo/negro; Rojo/blanco; Franja; Blanco; Blanco/amarillo; Amarillo; Amarillo/naranja; Otro
nl: Vechtsportband rang: Zwart; Blauw; Blauw/paars; Bruin; Koraal; Groen; Groen/blauw; Meerkleurig; Oranje; Oranje/groen; Paars; Rood; Rood/zwart; Rood/wit; Streep; Wit; Wit/geel; Geel; Geel/oranje; Overige
lt-LT: Kovos menų diržo lygis: Juodas; Mėlynas; Mėlynas / purpurinis; Rudas; Koralinis; Žalias; Žalias / mėlynas; Kelių spalvų; Oranžinis; Oranžinis / žalias; Purpurinis; Raudonas; Raudonas / juodas; Raudonas / baltas; Su juostele; Baltas; Baltas / geltonas; Geltonas; Geltonas / oranžinis; Kita
hr-HR: Rang pojasa borilačkih vještina: Crni; Plavi; Plavi/ljubičasti; Smeđi; Koraljni; Zeleni; Zeleni/plavi; Višebojni; Narančasti; Narančasti/zeleni; Ljubičasti; Crveni; Crveni/crni; Crveni/bijeli; S prugom; Bijeli; Bijeli/žuti; Žuti; Žuti/narančasti; Ostalo
fr: Rang de ceinture d’arts martiaux: Noir; Bleu; Bleu/violet; Marron; Corail; Vert; Vert/bleu; Multicolore; Orange; Orange/vert; Violet; Rouge; Rouge/noir; Rouge/blanc; Barrette; Blanc; Blanc/jaune; Jaune; Jaune/orange; Autre
el: Βαθμίδα ζώνης πολεμικών τεχνών: Μαύρη; Μπλε; Μπλε/Μοβ; Καφέ; Κοραλλί; Πράσινη; Πράσινη/Μπλε; Πολύχρωμη; Πορτοκαλί; Πορτοκαλί/Πράσινη; Μοβ; Κόκκινη; Κόκκινη/Μαύρη; Κόκκινη/Λευκή; Με ρίγα; Λευκή; Λευκή/Κίτρινη; Κίτρινη; Κίτρινη/Πορτοκαλί; Άλλο
sv: Kampsportsbälte - ranking: Svart; Blå; Blå/lila; Brun; Korall; Grön; Grön/blå; Flerfärgad; Orange; Orange/grön; Lila; Röd; Röd/svart; Röd/vit; Rand; Vit; Vit/gul; Gul; Gul/orange; Annat
vi: Cấp bậc đai võ thuật: Màu đen; Màu xanh dương; Màu xanh dương/tím; Màu nâu; San hô; Màu xanh lá cây; Màu xanh lá cây/xanh dương; Nhiều màu; Màu cam; Màu cam/xanh lá cây; Màu tím; Màu đỏ; Màu đỏ/đen; Màu đỏ/trắng; Sọc; Màu trắng; Màu trắng/vàng; Màu vàng; Màu vàng/cam; Khác
it: Grado della cintura di arti marziali: Nero; Blu; Blu/viola; Marrone; Corallo; Verde; Verde/blu; Multicolore; Arancione; Arancione/verde; Viola; Rosso; Rosso/nero; Rosso/bianco; A strisce; Bianco; Bianco/giallo; Giallo; Giallo/arancione; Altro
sk-SK: Pás technickej zdatnosti v bojových umeniach: Čierny; Modrý; Modrý/fialový; Hnedý; Koralový; Zelený; Zelený/modrý; Viacfarebný; Oranžový; Oranžový/zelený; Fialový; Červený; Červený/čierny; Červený/biely; S prúžkom; Biely; Biely/žltý; Žltý; Žltý/oranžový; Iný
ro-RO: Gradul centurii de arte marțiale: Negru; Albastru; Albastru/Mov; Maro; Coral; Verde; Verde/Albastru; Multicolor; Portocaliu; Portocaliu/Verde; Mov; Roșu; Roșu/Negru; Roșu/Alb; Dungă; Alb; Alb/Galben; Galben; Galben/Portocaliu; Altele
th: ระดับสายคาดศิลปะการต่อสู้: สายดำ; สายฟ้า; สายฟ้า/ม่วง; สายน้ำตาล; สายแดง/ขาว; สายเขียว; สายเขียว/ฟ้า; สายหลากสี; สายส้ม; สายส้ม/เขียว; สายม่วง; สายแดง; สายแดง/ดำ; สายแดง/ขาว; สายแถบ; สายขาว; สายขาว/เหลือง; สายเหลือง; สายเหลือง/ส้ม; อื่นๆ
zh-TW: 武術腰帶等級: 黑色; 藍色; 藍色/紫色; 棕色; 珊瑚色; 綠色; 綠色/藍色; 多色; 橙色; 橙色/綠色; 紫色; 紅色; 紅色/黑色; 紅色/白色; 條紋; 白色; 白色/黃色; 黃色; 黃色/橙色; 其他
da: Kampsportsbæltes rang: Sort; Blå; Blå/lilla; Brun; Koral; Grøn; Grøn/blå; Flerfarvet; Orange; Orange/grøn; Lilla; Rød; Rød/sort; Rød/hvid; Stribe; Hvid; Hvid/gul; Gul; Gul/orange; Andet
ja: 武道の帯のランク: 黒; 青; 青/紫; 茶色; コーラル; 緑; 緑/青; マルチカラー; オレンジ; オレンジ/緑; 紫; 赤; 赤/黒; 赤/白; ストライプ; 白; 白/黄色; 黄色; 黄色/オレンジ; その他
en: Martial arts belt rank: Black; Blue; Blue/Purple; Brown; Coral; Green; Green/Blue; Multi-color; Orange; Orange/Green; Purple; Red; Red/Black; Red/White; Stripe; White; White/Yellow; Yellow; Yellow/Orange; Other
pt-PT: Cinturão de artes marciais: Preto; Azul; Azul/roxo; Castanho; Coral; Verde; Verde/azul; Multicolor; Laranja; Laranja/verde; Roxo; Vermelho; Vermelho/preto; Vermelho/branco; Com riscas; Branco; Branco/amarelo; Amarelo; Amarelo/laranja; Outro
pt-BR: Artes marciais faixa graduação: Preto; Azul; Azul/Roxo; Marrom; Coral; Verde; Verde/Azul; Multicor; Laranja; Laranja/Verde; Roxo; Vermelho; Vermelho/Preto; Vermelho/Branco; Listra; Branco; Branco/Amarelo; Amarelo; Amarelo/Laranja; Outro
hu: Harcművészeti öv fokozata: Fekete; Kék; Kék/lila; Barna; Korall; Zöld; Zöld/kék; Többszínű; Narancssárga; Narancssárga/zöld; Lila; Piros; Piros/fekete; Piros/fehér; Csíkos; Fehér; Fehér/sárga; Sárga; Sárga/narancssárga; Egyéb
cs: Hodnocení pásu bojových umění: Černá; Modrá; Modro-purpurová; Hnědá; Korálová; Zelená; Zeleno-modrá; Vícebarevná; Oranžová; Oranžovo-zelená; Purpurová; Červená; Červeno-černá; Červeno-bílá; Pruh; Bílá; Bílo-žlutá; Žlutá; Žluto-oranžová; Jiné
de: Gürtelgrad im Kampfsport: Schwarz; Blau; Blau/Lila; Braun; Koralle; Grün; Grün/Blau; Mehrfarbig; Orange; Orange/Grün; Lila; Rot; Rot/Schwarz; Rot/Weiß; Streifen; Weiß; Weiß/Gelb; Gelb; Gelb/Orange; Sonstiges